臺灣新北地方法院三重簡易庭小額民事判決
　　　　　　　　　　　　　　　　　110年度重小字第2079號
原　　　告　兆豐產物保險股份有限公司

法定代理人　梁正德　
訴訟代理人　彭政順　
被　　　告　徐弘翰　
　　　　　　葉家安　


上列當事人間請求侵權行為損害賠償事件，經本院於民國110 年
10月12日言詞辯論終結，本院判決如下：
    主  文
被告徐弘翰、葉家安應共同給付原告新臺幣叁萬貳仟零叁拾肆元
，及被告徐弘翰自民國一百一十年四月二十四日起、被告葉家安
自民國一百一十年五月八日起，均至清償日止，按年息百分之五
計算之利息。
原告其餘之訴駁回。
訴訟費用新臺幣壹仟元由被告徐弘翰、葉家安共同負擔新臺幣陸
佰零壹元，其餘由原告負擔。
本判決原告勝訴部分得假執行。
    事 實 及 理 由
一、本件被告葉家安經合法通知，未於言詞辯論期日到場，查無
    民事訴訟法第386 條所列各款情事，應准原告之聲請，由其
    一造辯論而為判決，合先敘明。
二、原告主張：緣被告徐弘翰於民國109 年5 月31日16時40分許
    駕駛車牌號碼000-000 普通重型機車，行經新北市○○區○
    ○路○段000 號對面，因有向左變換車道不慎之過失與被告
    葉家安所駕駛之車牌號碼000-0000普通重型機車發生碰撞，
    撞及在內側車道紅燈停等之原告所承保訴外人林銀濨所有由
    林柏青駕駛之車牌號碼000- 0000 號自用小客車（以下簡稱
    系爭車輛），致系爭車輛受有損害，經送修支出修復費用新
    臺幣（下同）53,272元（含零件37,722元、工資6,350 元、
    塗裝9,200 元），原告已依保險契約賠付被保險人上開修理
    費，依法取得代位權。故被告徐弘翰及葉家安依法均應負賠
    償之責任。為此，爰依共同侵權行為及保險代位等之法律關
    係提起本件訴訟，併為聲明：被告應共同給付原告53,272元
    及自起訴狀繕本送達之翌日起至清償日止，按年息百分之5
    計算之利息。
三、被告徐弘翰則請求駁回原告之訴，並以：徐弘翰所騎乘之機
    車並未碰撞到系爭車輛，且相距甚遠，本件事故之發生是另
    名被告葉家安先撞到徐弘翰之機車，才飛出去撞到系爭車輛
    ，系爭車輛之車損與徐弘翰無關，徐弘翰亦為被害人，就本
    件事故並無任何過失，況依警方之初判表亦認徐弘翰並無任
    何過失等語置辯。
四、被告葉家安未於言詞辯論期日到場，亦未以書狀作何聲明或
    陳述。
五、本件原告主張之事實，業據提出新北市政府警察局三重分局
    道路交通事故當事人登記聯單、道路交通事故現場圖、現場
    照片等件為證。被告徐弘翰固不爭執系爭車輛於前揭時、地
    因本件事故受損之事實，惟以上開情詞置辯。又被告葉家安
    則已於相當時期受合法之通知，而於言詞辯論期日不到場，
    亦未提出準備書狀爭執。按汽車行駛時，駕駛人應注意車前
    狀況，並隨時採取必要之安全措施；機車行駛之車道，應依
    標誌或標線之規定行駛；無標誌或標線者，變換車道時，應
    讓直行車先行，並注意安全距離。道路交通安全規則第94條
    第3 項、第99條第1 項第3 款分別定有明文。經查，經本院
    依職權向新北市政府警察局三重分局調取本件道路交通事故
    調查卷宗，被告徐弘翰在警詢時供稱：「我駕駛普重機000
    -DQR號沿重新路5 段往新莊方向中間車道，因要向左變換車
    道，靜止狀態要觀看有無來車時，對方就突然出現，未發生
    碰撞對方就摔車了。」等語；被告葉家安在警詢時供稱：「
    我當時駕駛MJG-1578號普重機車於重新路往新莊方向行駛，
    行駛至事故地點時，我當時行駛於兩輛汽車中間，突然有一
    輛機車從右方切出來，我急煞摔車，人撞向前方汽車。」；
    系爭車輛駕駛人林柏青在警詢時供稱：「我沿重新路五段往
    新莊方向，至上述地點時，我等紅綠燈要左轉往五谷王南街
    ，突然我的後車尾被撞了。」等語，復參以卷附道路交通事
    故現場圖所示之3 車撞擊後相對位置及撞擊部位，可知本件
    事故之發生，係因被告徐弘翰駕車欲向左變換車道時，疏未
    注意讓其左側後方之直行車即被告葉家安駕駛之車輛先行，
    即貿然欲向左切出，適後方沿兩輛汽車間車道直行之被告葉
    家安因疏未注意車前狀況並隨時採取必要之安全措施，見狀
    後為閃避被告徐弘翰之機車而急停煞車，致撞擊左前方停等
    紅燈之系爭車輛，足認被告徐弘翰、葉家安對於本件事故之
    發生均具有過失甚明。被告徐弘翰辯稱其就本件事故並無任
    何過失云云，自不足採。是原告前開主張，堪信為真實。
六、按因故意或過失，不法侵害他人之權利者，負損害賠償責任
    ；數人共同不法侵害他人之權利者，連帶負損害賠償責任；
    汽車、機車或其他非依軌道行駛之動力車輛，在使用中加損
    害於他人者，駕駛人應賠償因此所生之損害；另被保險人因
    保險人應負保險責任之損失發生，而對於第三人有損失賠償
    請求權者，保險人得於給付賠償金額後，代位行使被保險人
    對於第三人之請求權。但其所請求之數額，以不逾賠償金額
    為限，民法第184 條第1 項前段、第191 條之2 前段及保險
    法第53條第1 項分別定有明文。次按負損害賠償責任者，除
    法律另有規定或契約另有訂定外，應回復他方損害發生前之
    原狀；第1 項情形，債權人得請求支付回復原狀所必要之費
    用，以代回復原狀，民法第213 條第1 項、第3 項定有明文
    。又物被毀損時，被害人除得依民法第196 條請求賠償外，
    並不排除民法第213 條至第215 條之適用。依民法第196 條
    請求賠償物被毀損所減少之價額，得以修復費用為估定之標
    準，但以必要者為限（例如︰修理材料以新品換舊品，應予
    折舊），最高法院77年度第9 次民事庭會議決議可資參照。
    查本件被告徐弘翰、葉家安就系爭事故之發生均同有過失，
    已如前述，自屬共同侵權行為，應就原告所受損害負損害賠
    償責任。又系爭車輛係於107 年8 月（推定15日）出廠，有
    行車執照影本在卷可佐，依行政院公布之固定資產耐用年數
    表及固定資產折舊率表，自用小客車耐用年數5 年，依定率
    遞減法每年折舊千分之369 ，其最後1 年之折舊額，加歷年
    折舊累積額，總和不得超過該資產成本原額之10分之9 ，另
    依營利事業所得稅查核準則第95條第6 項規定「固定資產提
    列折舊採用定率遞減法者，以1 年為計算單位，其使用期間
    未滿1 年者，按實際使用之月數相當於全年之比例計算之，
    不滿1 月者，以1 月計」，故系爭車輛自出廠日迄109 年5
    月31日事故發生時，已使用1 年10月。又系爭車輛支出之修
    復費用為53,272元（含零件37,722元、工資6,350 元、塗裝
    9,200 元），有統一發票、估價單附卷可參。惟零件部分係
    以新品換舊品，其以新品取代舊品間之差價應予折舊扣除，
    則零件部分扣除折舊額後，原告所得請求之零件費用應為
    16,484元（計算書詳如附表所示，元以下四捨五入）。至於
    工資及塗裝部分，則毋庸折舊。故原告得請求之修復費用共
    計32,034元（計算式：16,484＋6,350 ＋9,200 ＝32,034）
    ，逾此部分之請求，則屬無據。又原告就上開金額，雖得請
    求被告二人連帶給付，然原告僅請求被告二人共同給付，基
    於處分權主義，自無不合，是原告此部分之請求，洵屬有據
    。
七、綜上所述，原告依共同侵權行為及保險代位等之法律關係，
    請求被告徐弘翰、葉家安共同給付32,034元，及自起訴狀繕
    本送達之翌日即被告徐弘翰自110 年4 月24日起、被告葉家
    安自110 年5 月8 日起，均至清償日止，按年息百分之5 計
    算之利息，為有理由，應予准許；逾此部分之請求，為無理
    由，應予駁回。
八、本件原告勝訴部分係適用小額程序所為被告敗訴之判決，爰
    依民事訴訟法第436 條之20規定，依職權宣告假執行。
九、本件事證已臻明確，兩造其餘主張、攻擊防禦方法及所提之
    證據，均核與本件判決所認結果不生影響，爰毋庸逐一再加
    論述，附此敘明。
十、訴訟費用負擔之依據：依民事訴訟法第436 條之19、第79條
    規定，確定訴訟費用額為1,000 元（即第一審裁判費），由
    被告徐弘翰、葉家安共同負擔601 元，餘由原告負擔。
中    華    民    國   110    年    10    月    29    日
                   三重簡易庭  法  官  王士珮
以上正本係照原本作成。
如不服本判決，應於送達後20日內，向本院提出上訴狀，並表明
上訴理由（上訴理由應表明1、原判決所違背之法令及具體內容
。2、依訴訟資料可認為原判決有違背法令之具體事實。），如
於本判決宣示後送達前提起上訴者，應於判決送達後20日內補提
上訴理由書（須附繕本），如未於上訴後20日內補提合法上訴理
由書，法院得逕以裁定駁回上訴。
中    華    民    國   110    年    10    月    29    日
                               書記官  楊家蓉
 附表
 折舊時間           金額
 第1年折舊值        37,722×0.369=13,919
 第1年折舊後價值    37,722-13,919=23,803
 第2年折舊值        23,803×0.369×(10/12)=7,319
 第2年折舊後價值    23,803-7,319=16,484